【裁判字號】    97,訴,550
【裁判日期】    970606
【裁判案由】    違反毒品危害防制條例
【裁判全文】
臺灣屏東地方法院刑事判決               97年度訴字第550號
公  訴  人  臺灣屏東地方法院檢察署檢察官
被      告  甲○○
                    （另案於臺灣屏東監獄竹田分監執行中）
上列被告因毒品危害防制條例案件，經檢察官提起公訴（97年度
毒偵字第408 號），被告於準備程序進行中就被訴事實為有罪之
陳述，本院合議庭裁定由受命法官獨任進行簡式審判程序，判決
如下：
 本院判決如下：
    主  文
甲○○施用第二級毒品，累犯，處有期徒刑柒月；又施用第一級
毒品，累犯，處有期徒刑壹年，應執行有期徒刑壹年肆月。
    事  實
一、甲○○曾因施用毒品案件，於民國87年10月29日經本院裁定
    令入勒戒處所觀察、勒戒，並因有繼續施用毒品傾向，再經
    裁定令入戒治處所強制戒治，嗣經裁定停止戒治付保護管束
    ，於88年11月28日保護管束期滿視為執行完畢（5 年內曾再
    犯毒品危害防制條例第10條之罪，被依法追訴處罰）。又曾
    犯麻醉藥品管理條例（2 次）、煙毒、藥事法及毒品危害防
    制條例（5 次）之罪，其中第2 次所犯毒品危害防制條例之
    罪，於92年4 月15日經本院判處有期徒刑1 年及8 月，應執
    行有期徒刑1 年6 月確定，第3 次所犯毒品危害防制條例之
    罪，於93年6 月30日經臺灣高等法院高雄分院判處有期徒刑
    1 年2 月及10月，應執行有期徒刑1 年10月確定，二者接續
    執行，甫於96年5 月25日假釋期滿視為執行完畢。詎仍不知
    悔改，復基於施用第二級毒品甲基安非他命之犯意，於96年
    12月30日晚上10時許，在屏東縣林邊鄉○○村○○路1 號住
    處，以將甲基安非他命置於玻璃球內加熱氣化後吸食之方式
    ，施用甲基安非他命1 次；並另基於施用第一級毒品海洛因
    之犯意，於96年11月31日晚上11時許，在同址，以注射之方
    式，施用海洛因1 次。嗣於97年1 月2 日晚上11時30分許，
    在屏東縣南州鄉○○村○○路慈惠護校前，因騎乘機車未戴
    安全帽為警攔查，經徵得其同意採尿送驗，結果呈甲基安非
    他命及嗎啡陽性反應，始查悉上情。
二、案經屏東縣政府警察局東港分局報請臺灣屏東地方法院檢察
    署檢察官偵查起訴。
    理  由
一、本件被告甲○○所犯係死刑、無期徒刑或最輕本刑為3 年以
    上有期徒刑以外之罪，且非高等法院管轄第一審之案件，被
    告於準備程序進行中就被訴事實為有罪之陳述，經告知簡式
    審判程序之旨，並聽取公訴人及被告之意見後，本院合議庭
    認為適宜，依刑事訴訟法第273 條之1 第1 項規定，裁定本
    件由受命法官獨任進行簡式審判程序，合先敘明。
二、前揭施用甲基安非他命及海洛因之事實，業據被告於警詢中
    及本院審理時坦承不諱，且被告經警採尿送驗，結果呈甲基
    安非他命及海洛因陽性反應，有正修科技大學超微量研究科
    技中心檢驗報告1 紙附卷可稽，事證明確，被告犯行洵堪認
    定。又被告曾因施用毒品案件，於87年10月29日經本院裁定
    令入勒戒處所觀察、勒戒，並因有繼續施用毒品傾向，再經
    裁定令入戒治處所強制戒治，嗣經裁定停止戒治付保護管束
    ，於88年11月28日保護管束期滿視為執行完畢，且5 年內曾
    再犯毒品危害防制條例第10條之罪，被依法追訴處罰，有臺
    灣高等法院被告前案紀錄表在卷可憑，被告復有本件施用甲
    基安非他命及海洛因犯行，自應依法論科（最高法院95年度
    第7 次刑事庭會議決定參照）。
三、按海洛因、甲基安非他命係屬毒品危害防制條例第2 條第2
    項第1 款、第2 款所定之第一級毒品及第二級毒品，不得非
    法持有或施用，被告施用甲基安非他命，係犯同條例第10條
    第2 項之施用第二級毒品罪；又施用海洛因，係犯同條例第
    10條第1 項之施用第一級毒品罪。被告於施用前持有甲基安
    非他命及海洛因之低度行為，應分別為其施用甲基安非他命
    及海洛因之高度行為所吸收，均不另論罪。被告曾犯麻醉藥
    品管理條例（2 次）、煙毒、藥事法及毒品危害防制條例（
    5 次）之罪，其中第2 次所犯毒品危害防制條例之罪，於92
    年4 月15日經本院判處有期徒刑1 年及8 月，應執行有期徒
    刑1 年6 月確定，第3 次所犯毒品危害防制條例之罪，於93
    年6 月30日經臺灣高等法院高雄分院判處有期徒刑1 年2 月
    及10月，應執行有期徒刑1 年10月確定，二者接續執行，甫
    於96年5 月25日假釋期滿視為執行完畢，有臺灣高等法院被
    告前案紀錄表在卷可憑，被告受徒刑之執行完畢後，5 年以
    內故意再犯上開有期徒刑以上二罪，均為累犯，俱應依法加
    重其刑。被告所犯上開二罪，犯意各別，行為互異，應予分
    論併罰。爰審酌被告於觀察、勒戒及強制戒治執行完畢後，
    仍一再施用毒品，顯見未有戒絕之決心，惟除毒品之外，並
    無其它不良前科，暨其於犯罪坦承犯行，態度尚稱良好等一
    切情狀，分別量處如主文所示之刑，並定其應執行之刑，以
    示懲儆。
據上論斷，應依刑事訴訟法第273 條之1 第1 項、第299 條第1
項前段，毒品危害防制條例第10條第1 項、第2 項，刑法第11條
前段、第47條第1 項、第51條第5 款，判決如主文。
本案經檢察官陳俊宏到庭執行職務。
中    華    民    國    97    年    6     月    6     日
                  刑事第三庭    法  官  春生
以上正本證明與原本無異。
如不服本判決應於收受本判決送達後10日內向本院提出上訴書狀
，其未敘述上訴理由者，並得於提起上訴後10日內向本院補提理
由書狀（均須按他造當事人之人數附繕本）「切勿逕送上級法院
」。
中    華    民    國    97    年    6     月    6    日
                                書記官  唐淑嫻
附錄本判決論罪科刑法條：
毒品危害防制條例第10條：
施用第一級毒品者，處6 月以上5 年以下有期徒刑。
施用第二級毒品者，處3 年以下有期徒刑。


司法院資訊處製作；財團法人民間司法改革基金會備份。
